臺灣桃園地方法院刑事判決　　　　　　　　　　　　　　九十三年度易字第四八號
　　公　訴　人　臺灣桃園地方法院檢察署檢察官
　　被　　　告　甲○○
右列被告因竊盜案件，經檢察官提起公訴（九十二年度偵字第一六二九九、第一八一
四五號），及移
    主  文
甲○○連續攜帶兇器毀壞安全設備於夜間侵入住宅竊盜，處有期徒刑壹年貳月。
    事  實
一、甲○○基於意圖為自己不法之所有之概括犯意，於民國九十二年二月二十五日晚
    間八時許，至桃園縣平鎮市中正里二鄰四十三號丙○○之住宅，先持長約五、六
    十公分，客觀上足以對人之生命、身體、安全構成威脅，且具有危險性之鐵棍一
    支，撬壞掛於門扇活頁上之勾環鎖（未損及該門扇），而侵入丙○○前開住宅，
    竊取丙○○所有現金新台幣（下同）三千元、金項鍊一條、金戒指一只。復於同
    年九月十二日晚間七時許，至桃園縣中壢市○○○街一○六巷四號丁○○之住宅
    ，徒手扳斷其住宅後門上之欄杆，再將手伸入該門上縫隙，開啟門鎖後侵入上開
    丁○○之住宅，竊取丁○○所有之金飾一兩、ＶＣＤ放影機一台、照相機一台。
    嗣於同年九月二十六日下午三時五十分許，在其位於桃園縣中壢市○○街一四○
    號住處為警查獲，並扣得前開丁○○所失竊之ＶＣＤ放影機一台。詎甲○○猶不
    知悔改，與同具竊盜犯意之乙○○（另由檢察官聲請簡易判決處刑），共同基於
    自己不法所有之犯意聯絡，於九十三年二月七日晚間七時三十分許，由乙○○騎
    乘車牌號碼ＫＹＶ─四二七號重型機車搭載甲○○，行經桃園縣中壢市○○路二
    五五巷一六０之七十五號前，見古盛雄所有置於該處工地上之鐵架三具無人看管
    ，遂由甲○○下手竊取，乙○○駕車等候接應載送，共同竊取古盛雄前開鐵架三
    具，旋甲○○抱起前開鐵架欲離去該處時，為在旁休息之戊○○發覺而報警處理
    。
二、案經桃園縣警察局平鎮分局、龜山分局報請臺灣桃園地方法院檢察署檢察官偵查
    起訴，及臺灣桃園地方法院檢察署檢察官移送併辦。
    理  由
一、右揭犯罪事實業據被告甲○○於警詢、檢察官偵查中及本院審理時坦承不諱，核
    與被害人丙○○、丁○○於警詢時指述；證人戊○○於警詢時證述；共犯乙○○
    於警詢時供述情節相符，復有被害人損失一覽表、桃園縣警察局平鎮分局搜索扣
    押筆錄、扣押物品目錄表、贓物領據、贓物認領保管單各一份、照片八紙附卷可
    按，足證被告前開自白與事實相符。本件事證明確，被告犯行堪以認定，應依法
    論科。
二、查桃園縣平鎮市中正里二鄰四十三號為丙○○之住宅；桃園縣中壢市○○○街一
    ○六巷四號為丁○○之住宅等情，業據丙○○、丁○○於警詢時陳述明確，被告
    分別於夜間八時、七時許侵入其內行竊，自屬刑法第三百二十一條第一項第一款
    所稱之夜間侵入住宅竊盜之情形。又同條第一項第二款所稱之其他安全設備，係
    指門扇牆垣以外與門扇牆垣同其性質，依社會通常觀念足以認為防盜之設備而言
    ，本件鉤掛於丙○○住宅門扇活頁上之勾環鎖，係為防止宵小進入，應屬該款所
    稱之安全設備。再按攜帶兇器竊盜，祇須行竊時攜帶具有危險性之兇器為已足，
    並不以攜帶之初有行兇之意圖為必要（參照最高法院六十二年臺上字二四八九號
    判例），故不以行為人將該兇器自他處攜往行竊地為必要，被告竊取丙○○財物
    時所使用之鐵棍，長約五、六十公分，為金屬製品，質地堅硬，在客觀上對人之
    生命、身體具有危險性，自屬兇器，即應繩以該條款之罪。是核被告甲○○於九
    十二年二月二十五日晚上八時許，以客觀上足供兇器使用之鐵棍撬壞防閑所用之
    勾環鎖，而於夜間侵入丙○○住宅行竊之所為，係犯刑法第三百二十一條第一項
    第一款、第二款、第三款之攜帶兇器毀壞安全設備於夜間侵入住宅竊盜罪；被告
    於同年九月十二日晚上七時許，徒手毀壞丁○○住宅之後門，而侵入該處行竊之
    所為，係犯刑法第三百二十一條第一項第一款、第二款之毀壞門扇於夜間侵入住
    宅竊盜罪；另被告於九十三年二月七日十八時二十分許，與乙○○共同竊取古盛
    雄所有之鐵架所為，係犯刑法第三百二十條第一項之普通竊盜罪。被告就九十三
    年二月七日之竊盜犯行，與乙○○間有犯意之聯絡及行為之分擔，為共同正犯。
    被告先後三次竊盜犯行，犯罪時間緊接，所犯基本構成要件相同，顯係基於概括
    犯意為之，應依刑法第五十六條連續犯之規定，論以情節較重之攜兇器毀壞安全
    設備於夜間侵入住宅竊盜罪，並依法加重其刑。再公訴人雖未就被告九十三年二
    月七日之竊盜犯行提起公訴，惟被告該次竊盜犯行，與前開論罪科刑之部分，犯
    罪時間緊接，所犯基本構成要件相同，顯係基於概括犯意為之，有連續犯之裁判
    上一罪之關係，已如前述，應為起訴效力所及，本院自得併予審究，附此敘明。
    查被告為圖私利而多次行竊，且於夜間侵入住宅，極易造成被害人心理恐慌，危
    害居家安全，實無足取，惟其係因家中經濟發生困難，無力扶養二幼子始行竊，
    雖有不是，然非全無可憫之處，兼衡其所竊財物價值僅在數百元至數千元之間，
    尚屬非高，所生之危害非鉅，且犯罪後坦承犯行，態度尚稱良好等一切情狀，量
    處如主文所示之刑。至被告用以行竊之鐵棍一支，前經被告於行竊後即丟棄而滅
    失，業據被告供明在卷，爰不另為沒收之諭知。
據上論斷，應依刑事訴訟法第二百九十九條第一項前段，刑法第二十八條、第五十六
條、第三百二十一條第一項第一款、第二款、第三款，判決如主文。
本案經檢察官郭靜文到庭執行職務。
中      華      民      國    九十三    年      五      月     二十     日
                                臺灣桃園地方法院刑事第九庭
                                    法  官  何燕蓉
右正本證明與原本無異。
如不服本判決，應於送達後十日內，向本院提出上訴狀。
                                    書記官  李雅怡
中      華      民      國    九十三    年      五      月     二十     日
附錄論罪科刑法條：
刑法第三百二十條第一項
意圖為自己或第三人不法之所有，而竊取他人之動產者，為竊盜罪，處五年以下有期
徒刑、拘役或五百元以下罰金。
刑法第三百二十一條第一項第一款、第二款、第三款、第二項
犯竊盜罪而有左列情之一者，處六月以上五年以下有期徒刑：
一、於夜間侵入住宅或有人居住之建築物、船艦或隱匿其內而犯之者。
二、毀越門窗、牆垣或其他安全設備而犯之者。
三、攜帶凶器而犯之者。
前項之未遂犯罰之。
